臺灣臺南地方法院刑事判決
109年度交簡上字第187號
上  訴  人  潘悅鳳
即  被  告          

上列上訴人因過失傷害案件，不服本院109年度交簡字第2787號
中華民國109年10月27日第一審簡易判決（聲請簡易判決處刑書
案號：109年度調偵字第1798號），提起上訴，本院管轄之第二
審合議庭判決如下：
    主  文
上訴駁回。
潘悅鳳緩刑貳年。
    事實及理由
一、本案經本院審理結果，認第一審判決對被告潘悅鳳論以道路
    交通管理處罰條例第八十六條第一項、刑法第二百八十四條
    前段之無駕駛執照駕車犯過失傷害罪，量處拘役四十日，並
    依刑法第四十一條第一項前段之規定，諭知如易科罰金，以
    新臺幣一千元折算一日，其認事用法及量刑均無不當，應予
    維持，除補述被告於本院第二審審理中之自白及業於本院成
    立調解，有一０九年度南司刑簡上移調字第十九號調解筆錄
    在卷可稽（見本院第二審卷第四十一頁、第五十七頁、第六
    十二頁）外，餘引用附件第一審判決書記載之事實、證據及
    理由。
二、被告上訴意旨略謂：已與告訴人洪振豪達成調解，請求給予
    緩刑之機會等語，惟未指摘原審判決有何認事用法違背法令
    之處而提起上訴，為無理由，應予駁回。另被告前因故意犯
    罪受有期徒刑以上刑之宣告，執行完畢後五年內未曾因故意
    犯罪受有期徒刑以上刑之宣告 有臺灣高等法院被告前案紀
    錄表一份附卷可稽，因一時過失致罹此罪名，犯後坦承犯罪
    ，已有悔意，且達成調解及告訴人亦請求宣告緩刑，有調解
    筆錄在卷可稽（見本院第二審卷第四十一頁），被告經此偵
    查審判科刑程序，已足促其警惕，而無再犯之虞，本院認上
    開宣告之刑，以暫不執行為適當，爰宣告緩刑二年。
據上論斷，應依刑事訴訟法第四百五十五條之一第一項、第三項
、第三百七十三條、第三百六十八條，刑法第七十四條第一項第
二款，判決如主文。
本案經檢察官孫昱琦聲請以簡易判決處刑，檢察官謝欣如到庭執
行職務。
中　　華　　民　　國　 110　　年　　2 　　月　　22　　日
                  刑事第九庭  審判長法  官　梁淑美
                                    法　官　陳品謙　　　
                                    法　官　鍾邦久
以上正本證明與原本無異。
不得上訴。
  　　　　　　　    　　　　　　　　書記官　黃憶筑
中　　華　　民　　國　　110 　年　　2 　　月　　22　　日
附錄本件論罪科刑法條全文：
中華民國刑法第74條：
受2年以下有期徒刑、拘役或罰金之宣告，而有下列情形之一，
認以暫不執行為適當者，得宣告2年以上5年以下之緩刑，其期間
自裁判確定之日起算：
一、未曾因故意犯罪受有期徒刑以上刑之宣告者。
二、前因故意犯罪受有期徒刑以上刑之宣告，執行完畢或赦免後
    ，五年以內未曾因故意犯罪受有期徒刑以上刑之宣告者。
緩刑宣告，得斟酌情形，命犯罪行為人為下列各款事項：
一、向被害人道歉。
二、立悔過書。
三、向被害人支付相當數額之財產或非財產上之損害賠償。
四、向公庫支付一定之金額。
五、向指定之政府機關、政府機構、行政法人、社區或其他符合
    公益目的之機構或團體，提供四十小時以上二百四十小時以
    下之義務勞務。
六、完成戒癮治療、精神治療、心理輔導或其他適當之處遇措施
    。
七、保護被害人安全之必要命令。
八、預防再犯所為之必要命令。
前項情形，應附記於判決書內。
第2項第3款、第4款得為民事強制執行名義。
緩刑之效力不及於從刑、保安處分及沒收之宣告。